# 无形资产披露

提问人：拖鞋青年 时间：2016-04-18 18:24:25
请问各路大神，外币报表合并中，无形资产的期初数使用什么汇率披露，是上年年末汇率还是本年 12 月 31 日的汇率？

回答人：chenyiwei
在外币财务报表折算中，资产、负债的年初余额应采用年初的即期汇率折合到报告货币。

提问人：拖鞋青年 时间：2016-04-19 09:36:22
大神我纠结的地方是，在审计报告的披露中，无形资产的年初余额使用上年年末的余额，也就是上年 12 月 31 日折算的余额，本年增加和本年减少都是用本年 12 月 31 日的汇率折算，由年初余额加上本年增加，减去本年减少的，得到的无形资产年末余额与直接使用本年 12 月 31 日的汇率折算得出的结果之间的差异怎么处理？（我个人的想法，有错误的地方还望大神指出）

回答人：chenyiwei
差额可以放一列“汇率变动影响”。即：年初余额＋本期增加－本期减少＋／－汇率变动影响＝期末余额。